Config:
  hfst:
    Gen: ../../../src/generator-gt-norm.hfst
    Morph: ../../../src/analyser-gt-norm.hfst
  xerox:
    Gen: ../../../src/generator-gt-norm.xfst
    Morph: ../../../src/analyser-gt-norm.xfst
    App: lookup

Tests:
  
  Noun - pahkwesikan - ok : # -m animate noun, bannock, Grammar guide p. 27
     
     pahkwesikan+N+AN+Sg: pahkwesikan
     pahkwesikan+N+AN+Pl: pahkwesikanak
     pahkwesikan+N+AN+Loc: [pahkwesikanihk, pahkwesikaninâhk]
     pahkwesikan+N+AN+Obv: pahkwesikana
     pahkwesikan+N+AN+Der/Dim+N+AN+Sg: pahkwesikanis
     pahkwesikan+N+AN+Der/Dim+N+AN+Pl: pahkwesikanisak
     pahkwesikan+N+AN+Der/Dim+N+AN+Loc: [pahkwesikanisihk, pahkwesikanisinâhk]

     pahkwesikan+N+AN+Sg+Px1Sg: nipahkwesikanim
     pahkwesikan+N+AN+Sg+Px2Sg: kipahkwesikanim
     pahkwesikan+N+AN+Sg+Px3Sg+Obv: opahkwesikanima
     pahkwesikan+N+AN+Sg+Px4Sg+Obv: opahkwesikanimiyiwa
     pahkwesikan+N+AN+Sg+Px1Pl: nipahkwesikaniminân
     pahkwesikan+N+AN+Sg+Px12Pl: kipahkwesikaniminaw
     pahkwesikan+N+AN+Sg+Px2Pl: kipahkwesikanimiwâw
     pahkwesikan+N+AN+Sg+Px3Pl+Obv: opahkwesikanimiwâwa
     pahkwesikan+N+AN+Sg+Px4Pl+Obv: opahkwesikanimiyiwa

     pahkwesikan+N+AN+Pl+Px1Sg: nipahkwesikanimak
     pahkwesikan+N+AN+Pl+Px2Sg: kipahkwesikanimak
     pahkwesikan+N+AN+Pl+Px3Sg+Obv: opahkwesikanima
     pahkwesikan+N+AN+Pl+Px4Sg+Obv: opahkwesikanimiyiwa
     pahkwesikan+N+AN+Pl+Px1Pl: nipahkwesikaniminânak
     pahkwesikan+N+AN+Pl+Px12Pl: kipahkwesikaniminawak
     pahkwesikan+N+AN+Pl+Px2Pl: kipahkwesikanimiwâwak
     pahkwesikan+N+AN+Pl+Px3Pl+Obv: opahkwesikanimiwâwa
     pahkwesikan+N+AN+Pl+Px4Pl+Obv: opahkwesikanimiyiwa

     pahkwesikan+N+AN+Der/Dim+N+AN+Sg+Px1Sg: nipahkwesikanimis
     pahkwesikan+N+AN+Der/Dim+N+AN+Sg+Px2Sg: kipahkwesikanimis
     pahkwesikan+N+AN+Der/Dim+N+AN+Sg+Px3Sg+Obv: opahkwesikanimisa
     pahkwesikan+N+AN+Der/Dim+N+AN+Sg+Px4Sg+Obv: opahkwesikanimisiyiwa
     pahkwesikan+N+AN+Der/Dim+N+AN+Sg+Px1Pl: nipahkwesikanimisinân
     pahkwesikan+N+AN+Der/Dim+N+AN+Sg+Px12Pl: kipahkwesikanimisinaw
     pahkwesikan+N+AN+Der/Dim+N+AN+Sg+Px2Pl: kipahkwesikanimisiwâw
     pahkwesikan+N+AN+Der/Dim+N+AN+Sg+Px3Pl+Obv: opahkwesikanimisiwâwa
     pahkwesikan+N+AN+Der/Dim+N+AN+Sg+Px4Pl+Obv: opahkwesikanimisiyiwa

     pahkwesikan+N+AN+Der/Dim+N+AN+Pl+Px1Sg: nipahkwesikanimisak
     pahkwesikan+N+AN+Der/Dim+N+AN+Pl+Px2Sg: kipahkwesikanimisak
     pahkwesikan+N+AN+Der/Dim+N+AN+Pl+Px3Sg+Obv: opahkwesikanimisa
     pahkwesikan+N+AN+Der/Dim+N+AN+Pl+Px4Sg+Obv: opahkwesikanimisiyiwa
     pahkwesikan+N+AN+Der/Dim+N+AN+Pl+Px1Pl: nipahkwesikanimisinânak
     pahkwesikan+N+AN+Der/Dim+N+AN+Pl+Px12Pl: kipahkwesikanimisinawak
     pahkwesikan+N+AN+Der/Dim+N+AN+Pl+Px2Pl: kipahkwesikanimisiwâwak
     pahkwesikan+N+AN+Der/Dim+N+AN+Pl+Px3Pl+Obv: opahkwesikanimisiwâwa
     pahkwesikan+N+AN+Der/Dim+N+AN+Pl+Px4Pl+Obv: opahkwesikanimisiyiwa

     pahkwesikan+N+AN+Px1Sg+Loc: nipahkwesikanimihk
     pahkwesikan+N+AN+Px2Sg+Loc: kipahkwesikanimihk
     pahkwesikan+N+AN+Px3Sg+Loc: opahkwesikanimihk
     pahkwesikan+N+AN+Px4Sg+Loc: opahkwesikanimiyihk
     pahkwesikan+N+AN+Px1Pl+Loc: nipahkwesikaniminâhk
     pahkwesikan+N+AN+Px12Pl+Loc: kipahkwesikaniminâhk
     pahkwesikan+N+AN+Px2Pl+Loc: kipahkwesikanimiwâhk
     pahkwesikan+N+AN+Px3Pl+Loc: opahkwesikanimiwâhk
     pahkwesikan+N+AN+Px4Pl+Loc: opahkwesikanimiyihk

     pahkwesikan+N+AN+Der/Dim+N+AN+Px1Sg+Loc: nipahkwesikanimisihk
     pahkwesikan+N+AN+Der/Dim+N+AN+Px2Sg+Loc: kipahkwesikanimisihk
     pahkwesikan+N+AN+Der/Dim+N+AN+Px3Sg+Loc: opahkwesikanimisihk
     pahkwesikan+N+AN+Der/Dim+N+AN+Px4Sg+Loc: opahkwesikanimisiyihk
     pahkwesikan+N+AN+Der/Dim+N+AN+Px1Pl+Loc: nipahkwesikanimisinâhk
     pahkwesikan+N+AN+Der/Dim+N+AN+Px12Pl+Loc: kipahkwesikanimisinâhk
     pahkwesikan+N+AN+Der/Dim+N+AN+Px2Pl+Loc: kipahkwesikanimisiwâhk
     pahkwesikan+N+AN+Der/Dim+N+AN+Px3Pl+Loc: opahkwesikanimisiwâhk
     pahkwesikan+N+AN+Der/Dim+N+AN+Px4Pl+Loc: opahkwesikanimisiyihk
